臺灣高等法院臺中分院刑事判決　　　　　　　　　　九十年度上易字第二五號
　　上　 訴　 人
　　即 自　訴 人　甲○○
　　被　　　　告　乙○○○
　　選任辯護人　　林茂盛
右上訴人因自訴被告恐嚇案件，不服臺灣臺中地方法院九十年度自字第四八八號中華
民國九十年十月二十二日第一審判決，提起上訴，本院判決如左：
      主  文
上訴駁回。
      理  由
一、自訴意旨略以：被告乙○○○之夫林茂盛（現執業律師）與訴外人王獻昌（地主
    ）因土地買賣糾紛而涉訟，自訴人係受王獻昌委託授權代為處理王獻昌與林茂盛
    間之土地買賣糾紛，嗣王獻昌獲勝訴判決，王獻昌欲與林茂盛私下和解，乃先透
    過王正喜律師從中調解，林茂盛認法院判決不公欲上訴，不願和解，自訴人亦於
    民國（下同）八十九年四月十一日親自打電話（電話號碼為00000000號
    ）給林茂盛，係由被告接聽，自訴人說：「我有一位同鄉與林茂盛律師有土地買
    賣糾紛叫我來協商，你們什麼時候有空？」。被告回答稱：「等一下有兩位黑道
    大哥要來，你為什麼敢插手，你會沒有好下場」。自訴人問：「那兩位黑道大哥
    是誰」。被告答稱：「是黃傳廖和許學堯」。自訴人問：「黃傳廖住那裡？」。
    被告答稱：「黃傳廖住在員林鎮○○路一六一巷十七號，電話是○四八─三四二
    四五一號，黃傳廖在黑白兩道者都很熟」。事後經自訴人私下查證黑道上確有黃
    傳廖和許學堯兩位大哥級人物，且黃傳廖的地址電話均正確，致使自訴人心生畏
    怖，而不敢再去談和解之事。因認被告乙○○○涉有犯刑法第三百零五條之恐嚇
    安全罪嫌云云。
二、按犯罪事實應依證據認定之，無證據不得推定其犯罪事實，刑事訴訟法第一百五
    十四條定有明文。而認定不利於被告之事實須依積極證據，茍積極證據不足為不
    利於被告事實之認定時，即應為有利於被告之認定，更不必有何有利之證據。又
    告訴人之指訴係以使被告受刑事訴追為目的，是其陳述是否與事實相符，仍應調
    查其他證據以資審認（最高法院三十年上字第八一六號、五十二年台上字第一三
    ○○判例參照）。
三、訊據被告乙○○○堅決否認涉有右揭恐嚇危害安全，辯稱：伊並無接到自訴人打
    來之電話，更無於電話中向自訴人回答上開如自訴人所稱之內容等語。經查：經
    原審法院向中華電信股份有限公司函查○四─00000000號電話於八十九
    年四月十一日之通聯紀錄，並無法顯示自訴人於該日曾有撥打上開電話之相關資
    料，此有中華電信股份有限公司南臺中營運處九十年八月三十日、中信南服字第
    ○六六○號查詢電話紀錄函復單乙紙可稽。況縱認自訴人於該日曾撥打上開電話
    屬實，然亦未能因此而證明，被告於電話中曾予自訴人對話，進而證明對話之內
    容。雖自訴人陳稱曾於八十九年四月間曾向臺中市警察局報案而有報案紀錄乙情
    ，惟果若確有報案，此報案紀錄亦僅係自訴人單方之指述而己，要未能以此而為
    自訴人所自述上開自訴事實之證明。且自訴人就上開自訴內容，均未能提出任何
    證據，以供本院審酌。依上開說明，已無從認定自訴人所述前開自訴內容之真實
    性。此外，復查無其他積極證據足資證明被告有何自訴人所述恐嚇安全之犯行，
    原審判決因認被告右揭恐嚇危害安全犯行，不能證明，而為無罪之諭知，核無違
    誤，應予維持。
四、自訴人上訴意旨以：其有受黑道份子恐嚇，而被告與辯護人林茂盛律師確有勾結
    黃傳廖與許學堯等語，認被告涉有本件恐嚇危害安全犯行，指摘原審判決不當，
    惟查：林茂盛於本院調查時證稱：○四─00000000號電話是伊與王素玲
    律師、李光化律師共同執業之律師事務所共用之電話，而黃傳廖先前曾係伊之委
    託人，但伊與黃傳廖並未有何勾結等語，且原審法院向中華電信股份有限公司函
    查○四─00000000號電話於八十九年四月十一日之通聯紀錄，並無法顯
    示自訴人於該日曾有撥打上開電話之相關資料，業經詳述如前，且亦查無何其他
    第三人及證據足資證明被告有於電話中對自訴人之身體、生命、財產、名譽之事
    相恐嚇，尚無從僅憑自訴人片面指稱其有受黑道份子恐嚇，被告與辯護人林茂盛
    律師有勾結黃傳廖與許學堯，遽予認定被告涉有本件恐嚇危害安全犯行，自訴人
    仍執前詞上訴，顯無理由，應予駁回。
據上論斷，應依刑事訴訟法第三百六十八條，判決如主文。
中        華        民        國  九 十 一  年     一     月　　十七　  日
                                  臺灣高等法院臺中分院刑事第三庭
                                        審判長法　官　陳　朱　貴
                                              法　官　劉　連　星
                                              法  官  胡  忠  文
右正本證明與原本無異。
不得上訴。
                                              書記官　許  美  惠
中        華        民        國  九 十 一  年     一     月　　十八　  日
                                                                        Ｋ
